【裁判字號】    89,上易,2568
【裁判日期】    890831
【裁判案由】    竊盜
【裁判全文】
臺灣高等法院臺中分院刑事判決              民國八十九年度上易字第二五六八號
    上  訴  人  臺灣臺中地方法院檢察署檢察官
    被      告  丙○○
                丁○○
右上訴人因被告竊盜案件，不服臺灣臺中地方法院中華民國八十九年八月三十一日第
一審判決（民國八十九年度易字第四九一號，起訴案號：臺灣臺中地方法院檢察署民
國八十八年度偵字第五六九六號），提起上訴，本院判決如左：
    主      文
原判決關於丙○○、丁○○部分撤銷。
丙○○、丁○○共同連續帶兇器竊盜，丙○○處有期徒刑拾月；丁○○處有期徒刑
柒月。
    事      實
一、丙○○、丁○○因見友人王德雄之叔父甲○○所種植於台中縣和平鄉○○段七七
    、八十地號之檳榔，已結果實，可得採收，竟共同意圖為自己不法之所有，基於
    概括之犯意，於八十七年三月間，由丁○○提供載運之車輛，搭載丙○○，帶
    可供兇器使用之檳榔刀一把，先後二次前往上開檳榔園盜採檳榔共約四千粒，販
    賣得款約新台幣六千元朋分花用，八十七年八月及八十八年一月間，丙○○復單
    獨帶檳榔刀、駕駛車輛前去上址盜採檳榔各一次，共約三萬粒，嗣於八十八年
    二月十一日下午二時許，丙○○再單獨帶檳榔刀前去盜採檳榔二百五十二芎得
    手時，為承租該檳榔園之邱耀漢、陳龍潭發覺而當場查獲。
二、案經甲○○訴由台中縣警察局和平分局報請台灣台中地方法院檢察署檢察官偵查
    起訴。
    理      由
一、訊據被告丙○○、丁○○對於前開時地採取檳榔之事實，供承不諱，惟均否認有
    竊盜情事，二人並辯稱：八十六年十二月間，甲○○之姪兒王德雄向丁○○說，
    其在牛坪有一塊檳榔園要承包出去，丁○○、丙○○合夥向其承包，雙方同意自
    八十六年十二月起至八十八年六月止，以二萬元為租金，簽約後因合約書遺失，
    才在八十八年二月十二日案發後補寫云云，證人王德雄亦附和其詞，謂確有出租
    該檳榔園予被告二人採收，並稱有得叔父甲○○之同意等語，然查被害人甲○○
    於警訊已供稱並未授權其姪兒王德雄出租該檳榔園（偵查卷十五頁），而被告丙○○遭查獲時割取檳榔果實共二百五十二芎，市價約值五萬元，亦據證人陳龍潭
    在警訊中證述無訛，且有贓物領據一紙附卷可稽，又被告二人自承前後割取檳榔
    達四次之多，乃竟僅以二萬元之不相當代價租用該檳榔園長達一年六個月之久，
    其間均不用施肥管理而祇坐享採收果實，顯與常情有違，且王德雄因案服刑至八
    十六年十二月六日始刑滿出獄，有其刑案資料查註紀錄表在卷可考，乃被告丙○○、丁○○所提出與王德雄訂約承租該檳榔園之簽約日期為八十六年十二月三
    日，當時王德雄尚在監服刑，豈有可能與被告等簽約，況該租賃契約書被告等承
    認係被查獲之八十八年二月十二日補寫，其雖稱以前所立契約書遺失才補寫云云
    ，不無臨訟偽作之嫌。再者，被告丙○○於警訊自承是承包後幾天即知道園主為
    甲○○（偵查卷十頁反面），則果上開租賃契約確實存在，何以被告等於發現檳
    榔園主為甲○○後，未向甲○○求證是否有同意王德雄代為出租，或向王德雄追
    回所支付之租金二萬元，凡此均與情理有違，且被告既知檳榔園主為甲○○，而
    王德雄又未能提出已得甲○○同意其出租或就該檳榔園有管理權之任何證明文件
    ，即自前去採割檳榔，是其有不法所有之竊盜意圖，已極明顯，至證人蔡添地
    、蔡清旭、蕭居英、趙垂權等於原審證述王德雄在二、三年前曾說要將上開檳榔
    園以一年一萬五千元承包給蔡清旭及王德雄曾採收檳榔賣給蔡添地、蔡清旭及蕭
    居英等情，縱使真實，亦無於被告犯罪之成立。又上開檳榔園已由甲○○租予
    陳龍潭採收，被告丙○○於八十八年二月十一日盜採時，當場為陳龍潭查獲，被
    告丙○○雖未逃走，然此係因陳龍潭擋住被告丙○○之出路，致丙○○無處可逃
    之故，此已據陳龍潭於本院供明，是被告丙○○供稱其非盜採，故未逃逸云云，
    即非可取，本件事證明確，被告等竊盜之犯行，洵堪認定。
二、被告等供承帶檳榔刀採割檳榔，而檳榔刀在客觀上足供兇器使用，則被告等
    帶兇器竊盜，核係犯刑法第三百二十一條第一項第三款之帶兇器竊盜之罪，又
    被告丁○○、丙○○原為合夥關係，於八十七年六月間拆夥，在未拆夥之八十七
    年三月間，二人共同前去竊割檳榔二次，共約四千粒，拆夥後，丙○○自行前去
    竊割三次，均為被告二人所供明，則就其二人共同竊割部分，彼此有犯意聯絡及
    行為分擔，為共同正犯，被告二人先後多次竊盜行為，犯罪構成要件相同，顯係
    基於概括之犯意反覆為之，應依連續犯論以一罪，並加重其刑，乃原審未察，遽
    予被告二人為無罪之諭知，顯有未合，檢察官上訴指摘原判決不當，為有理由，
    應由本院將原判決中關於被告二人之部分撤銷改判，爰審酌被告二人犯罪之動機
    、手段、所生之危害及犯後態度等一切情狀，各量處如主文第二項所示之刑，以
    資懲儆。至公訴人請求量處被告丁○○有期徒刑二年，被告丙○○有期徒刑二年
    四月，本院審酌犯情以各處如本院量處之刑為適當，併此敘明。
三、據上論斷，應依刑事訴訟法第三百六十九條第一項前段、第三百六十四條、第二
    百九十九條第一項前段，刑法第三百二十一條第一項第三款、第二十八條、第五
    十六條，判決如主文。
本案經檢察官乙○○到庭執行職務。
中      華      民      國     八十九     年     十二     月    十三     日
                                   臺灣高等法院臺中分院刑事第二庭
                                         審判長法  官  羅  禮  政
                                               法  官  蔡  聰  明
                                               法  官  陳  欣  安
右正本證明與原本無異。
不得上訴。
                                               書記官  陳  秀  真
中      華      民      國     八十九     年     十二     月    十四    日
                                                                        Ｄ


司法院資訊處製作；財團法人民間司法改革基金會備份。
